【裁判字號】    89,上易,599
【裁判日期】    890314
【裁判案由】    違反公司法
【裁判全文】
臺灣高等法院刑事判決                  八十九年度上易字第五九九號
    上  訴  人
    即  被  告  甲○○
右上訴人，因公司法案件，不服臺灣板橋地方法院，八十八年度易字第四四三０號，
中華民國八十八年十二月三十一日第一審判決（起訴案號：臺灣板橋地方法院檢察署
八十八年度偵字第二一五七五號）提起上訴，本院判決如左：
    主      文
上訴駁回。
甲○○緩刑貳年。
    事      實
甲○○係設於台北縣土城市○○路六十一巷十三號五樓「永立豐金屬有限公司」（下
稱永立豐公司）之負責人，明知永立豐公司核准設立登記所營事業為：「（一）、各
種鐵、鋁、鋅、不銹鋼及金屬材料買賣業務。（二）、各種五金零件、水電材料、建
築材料之買賣業務。（三）、鐵門窗、鋁門窗、不銹鋼門窗、遮雨遮陽棚之設計規劃
施工按裝及其材料之買賣業務。（四）、油漆粉刷、採光天窗、欄杆扶手、摺景拉門
之設計規劃施工按裝及其材料之買賣業務」等四項，未包括不銹鋼門窗之加工業務，
詎甲○○竟基於經營登記範圍以外業務之故意，自民國八十八年間某日起，在台北縣
中和市○○路二九Ｏ巷二號經營登記範圍以外之不銹鋼門窗加工業務。迨至八十八年
七月二日為臺北縣政府查稽人員在上址查獲。
案經經濟部（起訴書誤載為台北縣政府）函送臺灣板橋地方法院檢察署檢察官偵查起
訴。
    理      由
一、訊據上訴人即被告（以下簡稱被告）就其係永立豐公司之負責人乙節固供認屬實
    ，惟否認有何違反公司法之犯行，辯稱：伊僅做施工按裝，並未從事加工，台北
    縣政府稽查人員所查獲之物，係屬施工按裝之用，而非加工者云云。惟查被告於
    上址經營不銹鋼門窗加工業務之事實，有經被告自承屬實之台北縣違章工廠查處
    紀錄表乙紙及現場相片六紙在卷可稽（偵查卷第四頁、第六頁及第七頁），而永
    立豐公司登記之營業事項僅有（一）各種鐵、鋁、鋅、不銹鋼及金屬材料買賣業
    務。（二）各種五金零件、水電材料、建築材料之買賣業務。（三）鐵門窗、鋁
    門窗、不銹鋼門窗、遮雨遮陽棚之設計規劃施工按裝及其材料之買賣業務。（四
    ）油漆粉刷、採光天窗、欄杆扶手、摺景拉門之設計規劃施工按裝及其材料之買
    賣業務等四項，亦有永立豐公司設立登記事項卡、營利事業登記抄本足考（附於
  偵查卷第五頁、第八頁及第九頁）。又依前揭查處紀錄表及現場相片顯示，被告
    上址工廠內非但有切割機二台、鑽床二台及氬焊機二台，且有未完成之不銹鋼門
    窗，並有正切割之不銹鋼條等節，則被告有就不銹鋼門窗之未成品為加工之行為
    要無置疑，而此與所謂施工按裝自屬有別，是被告辯稱僅做施工按裝云云，顯係
    推諉卸責之詞，洵無可採。被告上開犯行，事證明確，堪予認定，應予依法論科
    。
二、核被告所為，係違反公司法第十五條第一項之規定，應成立同條第三項之罪。原
    審因適用公司法第十五條第三項、第一項、刑法第十一條前段、第四十二條第二
    項，罰金罰鍰提高標準條例第二條，現行法規所定貨幣單位折算新台幣條例第二
    條，審酌被告犯罪之動機、目的、手段、所生危害、品行及犯罪後之態度等一切
    情狀，量處罰金萬元，並諭知易服勞役之折算標準，認事用法，核無不合，量
    刑亦屬妥適，被告上訴意旨，仍執陳詞，砌詞否認犯罪，任意指摘原判決不當，
    請求撤銷改判，為無理由，應予駁回。姑念被告素行良好，未曾受有期徒刑以上
    刑之宣告，經其供明在卷，並有台灣高等法院檢察署刑案紀錄簡覆表乙份在卷可
    攷，且其因誤解法令而罹此刑責，所生危害非大，經此次科刑教訓，當知所警惕
    ，殊無再犯之虞，本院認以暫不執行為適當，爰併宣告緩刑貳年，以啟自新。
據上論結、應依刑事訴訟法第三百六十八條、刑法第七十四條第一款判決如主文。
本案經檢察官王安明到庭執行職務。
中    華    民    國    八十九    年       三       月        十四      日
                          臺灣高等法院刑事第七庭
                              審判長法  官  許  文  章
                                    法  官  蘇  隆  惠
                                    法  官  施  俊  堯
右正本證明與原本無異。
不得上訴。
                                    書記官  丁  淑  蘭
中    華    民    國    八十九    年       三       月       十五       日
附錄本案論罪科刑法條全文：
公司法第十五條第三項、第一項：
公司不得經營登記範圍以外之業務。
公司負責人違反前二項規定時，處一年以下有期徒刑，拘役或科或併科伍萬元以下罰
金，並賠償公司因此所受之損害。


司法院資訊處製作；財團法人民間司法改革基金會備份。
